# 请问陈版主，关于合并层面确认递延所得税资产税率问题

提问人：chuangz11 时间：2019-03-05 12:34:04
请教陈版主：
A公司（所得税税率 15%）是甲公司（所得税税率 25%）的全资子公司，甲公司负责采购原材料，产成品全部由 A 公司负责为甲公司加工，收取加工费。
问题 1 、在合并层面，要抵消掉存货中未实现内部损益，从而对应要确认递延所得税资产，这个递延所得税资产 = 期末未实现内部损益 *25%还是 15%？
2 、甲公司在对发出商品进行减值测试时，发生减值，在个别报
表上直接按照测算减值金额计提，在合并层面，是否发出商品要按扣除掉内部损益后的金额去判断是否发生减值，如未发生减值，合并层面是否要把个别报表计提的减值抵消掉？

回答人：chenyiwei
1 、合并报表层面确认递延所得税应按照内部买方（子公司）的适用税率。参考：《瑞华研究 2010 ～ 2016 汇编》之 “问题 2-3-2（集团合并报表层面与已抵销的内部交易未实现损益相关的递延所得税资产／负债的适用税率）”。
2 、可以这样理解。即合并报表层面是根据合并报表层面该存货的账面价值和可变现净值比较，确定是否发生减值，相当于是重新测算。